臺灣高等法院刑事裁定
110年度毒抗字第795號
抗  告  人  
即  聲請人  陳尚彬



上列抗告人即聲請人因違反毒品危害防制條例案件，不服臺灣新
北地方法院中華民國110年4月16日駁回其聲請重新審理之裁定（
110年度毒聲重字第32號），提起抗告，本院裁定如下：
    主  文
抗告駁回。                                              
    理  由
一、原裁定意旨略以：抗告人即聲請人陳尚彬（下稱抗告人）前
    因違反毒品危害防制條例案件，經檢察官聲請送強制戒治，
    並經原審法院即臺灣新北地方法院於民國110年3月8日以110
    年度毒聲字第656號裁定令入戒治處所強制戒治，其期間為6
    個月以上，至無繼續強制戒治之必要為止，但最長不得逾1
    年，抗告人提起抗告後，嗣經本院即臺灣高等法院以110年
    度毒抗字第402號裁定抗告駁回而確定等情，有本院被告前
    案紀錄表、上開裁定附卷可稽，是抗告人聲請重新審理，然
    未附具上開刑事確定裁定繕本，其聲請重新審理之程序顯於
    法未合。又抗告人前開案件係經本院駁回抗告確定，本件聲
    請重新審理之管轄法院，應為本院，並非原審法院，則抗告
    人誤向無管轄權之原審法院聲請重新審理，亦屬違背規定。
    從而，本件聲請重新審理程序顯屬違背規定，且無庸命其補
    正，應予駁回等語。
二、抗告意旨略以：抗告人因違反毒品危害防制條例案件經臺灣
    新北地方法院110年度毒聲字第656號裁定令入戒治處所施以
    強制戒治，惟抗告人於觀察勒戒期間內之110年2月25日有家
    屬前往探視，此項分數未及計入「有無繼續施用毒品傾向評
    估標準紀錄表」內，又上開評分標準經法務部於110年3月26
    日以法矯字第11006001760號函修正，請求上開裁定重新審
    理。為此依法提出抗告，並附上繕本以利補正重新審理之程
    序規定等語。
三、按觀察、勒戒及強制戒治之裁定確定後，有毒品危害防制條
    例第20條之1第1項第1至6款情形之一，認為應不施以觀察、
    勒戒或強制戒治者，受觀察、勒戒或強制戒治處分之人，或
    其法定代理人、配偶，或檢察官得以書狀敘述理由，聲請原
    裁定確定法院重新審理。聲請重新審理，應於裁定確定後30
    日內提起。但聲請之事由，知悉在後者，自知悉之日起算。
    毒品危害防制條例第20條之1第1項、第2項分別定有明文。
    又按所謂確定裁定，如因抗告不合法而駁回，固指原審法院
    之裁定；倘裁定經提起抗告，已由上級審法院實體裁定，則
    確定裁定即指上級審法院之裁定，最高法院89年度台非字第
    76號判決意旨同此見解。
四、經查：
㈠抗告人前因違反毒品危害防制條例案件，經臺灣新北地方法院
  以110年度毒聲字第656號裁定令入戒治處所強制戒治，其期間
  為6個月以上，至無繼續強制戒治之必要為止，但最長不得逾1
  年，抗告人不服向本院提起抗告，經本院以110年度毒抗字第4
  02號裁定以其抗告無理由，駁回抗告確定等情，有各該裁定及
  本院被告前案紀錄表在卷可憑。是本件強制戒治處分之實體終
  審確定裁定為本院110年度毒抗字第402號裁定。抗告人就上開
  令入戒治處所強制戒治確定裁定聲請重新審理，依法即應向原
  裁定確定法院即本院提出聲請，抗告人向原審法院即臺灣新北
  地方法院聲請重新審理，於法未合。
㈡從而，原審以其無管轄權且無從補正為由，駁回抗告人重新審
  理之聲請，核其認事用法並無不當。抗告意旨未說明原裁定上
  開關於管轄權之認定有何違法不當之處，僅以臺灣新北地方法
  院110年度毒聲字第656號裁定影本作為附件，對該裁定內容之
  實體事項重為爭執而提起抗告，顯無理由，應予駁回。
五、據上論斷，應依刑事訴訟法第412條，裁定如主文。 
中　　華　　民　　國　　110 　年　　5 　　月　　13　　日
                  刑事第十八庭  審判長法  官  何俏美
                                      法  官  陳海寧
                                      法  官  葉乃瑋
以上正本證明與原本無異。
不得再抗告。
                                      書記官  程欣怡
中　　華　　民　　國　　110 　年　　5 　　月　　14　　日